臺灣高雄地方法院刑事判決　　　　　　　109年度易字第232號
公　訴　人　臺灣高雄地方檢察署檢察官
被　　　告　李家駿（原名李育豪）





被　　　告　顏柏威


上列被告因恐嚇等案件，經檢察官提起公訴（108年度偵字第000
00號），本院判決如下：
    主  文
李家駿犯公然侮辱罪，處罰金新臺幣陸仟元，如易服勞役，以新
臺幣壹仟元折算壹日。
顏柏威犯恐嚇危害安全罪，處拘役貳拾日，如易科罰金，以新臺
幣壹仟元折算壹日。
    事  實
一、李家駿、顏柏威為瑞豐夜市攤商，兩人於民國108年4月21日
    20時40分許，在高雄市○○區○○路0000號李家駿經營之雞
    排攤位前，因停車細故發生口角，李家駿竟基於公然侮辱之
    犯意，對顏柏威語出：「沒懶趴的人」、「沒有用的人」等
    語，足以貶損顏柏威之名譽及社會評價；顏柏威隨後也基於
    恐嚇之犯意，起腳踹踢李家駿攤位之桌子，並對李家駿嚇稱
    ：「我砸你的店，讓你沒辦法做生意」等類似語意的話，而
    以此加害財產之事恐嚇李家駿，致生危害於安全。
二、案經顏柏威、李家駿訴由高雄市政府警察局鼓山分局報告臺
    灣高雄地方檢察署檢察官偵查起訴。
    理  由
壹、證據能力部分
    下列引用之證據因當事人均不爭執，依司法院頒「刑事判決
    精簡原則」，得不予說明。
貳、認定事實所依憑之證據及理由
一、被告李家駿並不否認有口出上述「沒懶趴的人」、「沒有用
    的人」等語，但否認有公然侮辱之犯意，辯稱：我只是自言
    自語，並不是對顏柏威說的」云云；被告顏柏威雖不否認有
    腳踢對方桌子之舉動，但否認有向對方恫稱：「我砸你的店
    ，讓你沒辦法做生意」等語。
二、經查：
  ㈠上述被告李家駿出言公然侮辱顏柏威之事實，已經告訴人顏
    柏威指述明確，而被告也坦承確有口出上述「沒懶趴的人」
    、「沒有用的人」等語，證諸當時場景，雙方因停車問題起
    爭執，被告於過程中竟口出上述侮辱言語，遭對方聽聞，依
    常理判斷，被告李家駿上述言語顯然是針對告訴人而為，至
    為明確。被告李家駿上述辯駁，應非事實，不可採信。
  ㈡上述被告顏柏威腳踹對方攤位之桌子，同時對李家駿口出類
    似「我砸你的店，讓你沒辦法做生意」等語意之恐嚇話語，
    已經告訴人李家駿指述明確，並經證人即告訴人母親蘇睿菁
    於警詢及偵訊時指證屬實，且本院勘驗現場監視器錄影光碟
    結果，被告顏柏威於雙方爭執過程中，確有出腳踹踢對方攤
    位桌子之舉動，有勘驗筆錄及監視器畫面截圖在卷可查，雖
    該監視器並無錄音功能，但從過程中，被告顏柏威腳踹對方
    攤位桌子之同時，出言上述恐嚇言語，衡情應是人性之本能
    ，告訴人之指述及證人蘇睿菁之證詞既然相符，又未違反一
    般人情事理之常，應可採信。被告顏柏威空言否認上述犯行
    ，自不足採信。
  ㈢綜上論述，本案事證明確，被告二人犯行均可以認定。
參、論罪科刑
一、被告李家駿出言侮辱顏柏威之場所既在瑞豐夜市，該夜市顯
    然是多數人得以共見共聞之場所，是被告李家駿上述所為，
    係犯刑法第309條第1項之公然侮辱罪；被告顏柏威上述所為
    ，則是犯刑法第305條之恐嚇罪。
二、審酌被告2 人同為瑞豐夜市攤商，僅因停車問題而起爭執，
    過程中雙方均情緒失控，而分別為如上之犯行，情節本非嚴
    重，然被告2 人於犯後都否認犯行，態度欠佳，並考量被告
    顏柏威並無故意犯罪之前科，無不良素行；被告李家駿之前
    科紀錄，及其二人之學歷、家庭經濟狀況等一切情狀，各量
    處如主文所示之刑，及分別諭知易服勞役、易科罰金之折算
    標準。
據上論斷，應依刑事訴訟法第299條第1項前段，判決如主文。
本案經檢察官楊瀚濤提起公訴；檢察官葉容芳到庭執行職務。
中    華    民    國   110    年    11    月    10    日
                  刑事第九庭    法  官  黃三友
以上正本證明與原本無異。
如不服本判決應於收受判決後20日內向本院提出上訴書狀，並應
敘述具體理由。其未敘述上訴理由者，應於上訴期間屆滿後20日
內向本院補提理由書(均須按他造當事人之人數附繕本)「切勿逕
送上級法院」。
中    華    民    國  110    年    11    月    10    日
                                書記官  林豐富
附錄論罪之法條
刑法第309條第1項
公然侮辱人者，處拘役或 9 千元以下罰金。
　
刑法第305條
以加害生命、身體、自由、名譽、財產之事恐嚇他人，致生危害
於安全者，處 2 年以下有期徒刑、拘役或 9 千元以下罰金。